Minutes et répertoires du notaire Raoul BONTEMPS, 29 août 1569 - juillet 1617 (étude XXIII)
Archives nationales
- Minutes de Raoul BONTEMPS, 29 août 1569 - juillet 1617; MC/ET/XXIII/34 - MC/ET/XXIII/223
  - Minutes. 1601, MC/ET/XXIII/103
    - § Compte de tutelle entre Louis DOVILLIERS, maître graveur, bourgeois de Paris, et Jeanne CHERON, sa femme, demeurant en l'enclos du Palais, paroisse Saint-Denis de la Chartre, assisté de Paul DOVILLIERS aussi maître graveur et orfèvre à Paris, son père, et Antoine PREVOST, Laboureur à Beauvai
      Dovilliers, Louis
    - § Transaction entre le Couvent des Frères MINIMES Notre-Dame de Toutes grâces, dit Nigeon-lez-Chaillot, et trois vignerons de Villejuif; Quittance des Couvent des Frères MINIMES; Transport à Couvent des Frères MINIMES. 3, 7 et 10 décembre 1601., 3 décembre 1601 - 10 décembre 1601; MC/ET/XXIII/103
      quittance; accord; Minimes (Couvent des Frères)
    - § Mariage de Louis BERTIN, maître lunetier-miroitier à Paris, demeurant rue de la Vieille-Draperie, fils de Louis BERTIN maître miroitier-lunetier demeurant rue de la Vieille-Draperie, et de Geneviève BECQUET, demeurant rue de la Barillerie. Parmi les témoins pour Geneviève BECQUET: Louis BECQUET, aussi miroitier-lunetier, demeurant rue de la Barillerie, et Catherine CORROZET, sa femme, frère et belle-soeur de Geneviève BECQUET, Galiot CORROZET, marchand libraire bourgeois de Paris, allié; en présence de Joachim MEURIER maître orfèvre demeurant au bout du Pont-aux-Changeurs, cousin et parrain de Louis BERTIN., 27 décembre 1601; MC/ET/XXIII/103
      contrat de mariage; Becquet, Geneviève
  - Minutes. 1602, MC/ET/XXIII/104
    - § Mise en apprentissage, par Jeanne MYCERON, veuve de Guillaume ERONDELLE, maître orfèvre, bourgeois de Paris, demeurant rue de l'Hirondelle, pour 6 ans, de Raoul ERONDELLE, son fils, âgé de 13 ans, chez Jean de GASTINES, aussi maître ORFÈVRE à Paris, bourgeois de Paris, demeurant sur le Pont au Change, moyennant 30 écus., 12 janvier 1602; MC/ET/XXIII/104
      contrat d'apprentissage; Myceron, Jeanne; Erondelle, Guillaume; Erondelle, Raoül; Gastines, Jean de
    - § Procuration de Pierre de MONTMORENCY, chevalier, seigneur de LORESSE et de la châtellenie de VER, y demeurant, à présent logé rue de la Savaterie, enseigne de la Croix-Blanche, à Suzanne de RIEUX, son épouse, pour louer les terre, seigneurie, châtellenie de Ver. (signe MONTMORENCY de VERRES), 24 janvier 1602; MC/ET/XXIII/104
      procuration; Montmorency (Pierre de)
    - § Quittance de Jacques REZÉ, marchand libraire, bourgeois de Paris, demeurant au Mont Saint-Hilaire et Catherine CHARPENTIER, sa femme, à Antoine BEAUROY, maître chaudronnier à Paris., 26 février 1602; MC/ET/XXIII/104
      quittance; Rezé, Jacques
    - § Quittance de rachat par Martin Jacques, notaire au Châtelet, demeurant rue des Marmousets, paroisse de la Madeleine, au nom et comme ayant droit par transport de Claude Bélier, maître peignier-tablettier à Paris, demeurant rue de la Vieille-Draperie et Jeanne de LA GUERCHE, sa femme, à Sébastien Nivelle, marchand libraire et bourgeois de Paris, par les mains de Pierre NIVELLE, trésorier du duc de GUISE, fils de Sébastien NIVELLE, d'une rente dont partie avait été constituée par Pierre CRAMOISY, marchand bourgeois de Paris, et Isabelle NIVELLE, sa femme., 28 février 1602; MC/ET/XXIII/104
      quittance; acte de vente; Marmousets (rue des); Bélier, Claude; Jacques, Martin; Nivelle, Sébastien; libraire; notaire; tabletier
    - § Titre nouvel de Jean NERET, tapissier bourgeois de Paris, demeurant Marché aux Poires, enseigne du Croissant et Marthe BERTHEAU, sa femme, à cause d'une rente sur la maison où ils demeurent., 27 mars 1602; MC/ET/XXIII/104
      titre nouvel; marché; Neret, Jean
    - § Transaction entre Claude DUCHEMIN, contrôleur de la maison du Prince de CONDE, et Jacques d'AMBOYSE, conseiller et médecin ordinaire du roi, et François d'AMBOYSE, conseiller et maître des requêtes ordinaire de l'hôtel du roi. (A la suite: 1602, 6 novembre quittance de Jacques d'AMBOYSE), 28 mars 1602; MC/ET/XXIII/104
      quittance; accord; Amboise, Jacques d'
    - § Mariage d'Arnoul LEFEBURE, maître serrurier à Paris, demeurant rue Chartrier près du Puits Certain, fils de défunt Robert LEFEBURE et de Nicole MOUTON, et de Claude de LA MOTTE, fille de Jacques de LA MOTTE, maître faiseur d'instruments de musique, bourgeois de Paris, demeurant rue de la Juiverie, et de Gabrielle FOUCHARD, en présence de François ANGOULLEVANT, maître serrurier à Paris et serrurier du Roi, cousin de la future épouse, de Pierre GARRAULT, maître serrurier à Paris, cousin de la future épouse; Promesse dud. Jacques de LA MOTTE auxdits futurs époux. (A la suite: 1602, 8 juin, quittance)., 28 avril 1602; MC/ET/XXIII/104
      contrat de mariage; quittance; La Motte (Claude de)
    - § Plusieurs actes au nom de Fleury DAUBERMONT, chantre et chanoine de l'église de CHARTRES et les vénérables doyen, chanoines et chapitre de ladite église de CHARTRES; Autre., 2 mai 1602 - 7 juin 1602; MC/ET/XXIII/104
    - § Trois actes par Nicolas LE DIGNE, prieur du Prieuré NOTRE-DAME-des-CHAMPS, demeurant rue Saint-Antoine, concernant la terre et seigneurie de Juvisy, membre dépendant du Prieuré NOTRE-DAME-des-CHAMPS; Idem., 24 mai 1602 - 5 août 1602; MC/ET/XXIII/104
      Notre-Dame-des-Champs (Prieuré)
    - § Quittance d'Antoine SEGUIER, conseiller du Roi, à Fleury DAUBERMONT, chantre et chanoine en l'église N.D. de Chartres, vicaire général en temporel et spirituel, commis par les Doyen, chanoines et Chapitres de Chartres, par les mains de René GRENET., 7 juin 1602; MC/ET/XXIII/104
      quittance; Daubermont (Fleury)
    - § Vente par Jean de PRISYE, docteur régent en la faculté de médecine, demeurant à Nevers, paroisse de Saint-Elie, en son nom et pour Perronnelle de GUILLIER, sa mère, veuve de Jean de PRISYE, bourgeois de Nevers, à Pierre DUPRE, écuyer, sieur de GUEPIE en Nivernais., 27 juin 1602; MC/ET/XXIII/104
      acte de vente; Prisye, Jean de
    - § Procuration de Jean de VIEUPONT, ÉVÊQUE de MEAUX y demeurant, à présent logé à Paris, rue des Fossés, paroisse Saint-Germain-l'Auxerrois., 28 juin 1602; MC/ET/XXIII/104
      procuration; Vieupont, Jean de
    - § Transaction par Guillaume GUILLEMYN, huissier sergent à cheval au Châtelet, Daniel GUILLEMYN sergent à verge au Châtelet, se faisant forts de Claude GUILLEMYN, praticien au Palais., 11 juillet 1602; MC/ET/XXIII/104
      accord; Guillemyn (famille)
    - § Transaction entre Frère Martin FRANCOIS, religieux des Frères MINIMES Saint-François de Paule de Nigeon-lez-Paris, fondé de procuration du Père Antoine ESTIENNE, provincial dud. Ordre en la province de France, d'une part, et Charlotte REGNAULT, veuve de Pierre PASSART, d'autre part., 15 juillet 1602; MC/ET/XXIII/104
      procuration; accord
    - § Fondation ou Promesse par Frère Martin FRANCOIS, religieux profès du couvent des Frères Minimes Notre Dame de Nigeon-lez-Chaillot et procureur des religieux Minimes, à Pierre MORIN, secrétaire de la Bibliothèque du Vatican à Rome, absent, de faire célébrer différents offices aud. couvent des Minimes de Saint-Pierre de Feublanc, près de Saint-Fiacre en Brie, moyennant 100 écus. etc. Nombreux actes ds l'étude., 13 août 1602; MC/ET/XXIII/104
      [Bibliothèque].
      Autres dépouillement(s):
      Fichier Bibliothèques.
      Minimes (Couvent Saint-Pierre de Feublanc, près de Saint-Fiacre en Brie)
    - § Vente par Louise FEBVRIER, veuve de Nicolas GROUYN, marchand mercier bourgeois de Paris, demeurant rue de la Calendre, en présence de Michel FEBVRIER aussi marchand mercier bourgeois de Paris, rue de la Calendre, à Corat FEBVRIER, frère de ladite Louise, aussi marchand mercier au Palais, bourgeois de Paris et Geneviève COUSTART, sa femme, rue de la Calendre, de la moitié du 12e étal ou BOUTIQUE au PALAIS en la galerie des merciers, moyennant 764 écus., 20 août 1602; MC/ET/XXIII/104
      acte de vente
    - § Reconnaissance par Louis DOVILLIERS, maître graveur à Paris, et Jeanne CHERON, sa femme, demeurant rue de la Vieille-Draperie, à Paul DOVILLIERS, aussi maître graveur et orfèvre à Paris, bourgeois de Paris, leur père et beau-père; Procuration de Louis DOVILLIERS aud. Paul DOVILLIERS., 27 août 1602; MC/ET/XXIII/104
      procuration; reconnaissance; Dovilliers, Louis
    - § Mariage de Mathieu MOREL, marchand bourgeois de Paris demeurant rue Saint-Honoré, fils de Mathieu MOREL, maître éperonnier, bourgeois de Paris, et de Denise GOURLE, et de Geneviève FRAUDE, fille de défunt Jean FRAUDE et de Geneviève BOUE, demeurant rue de la Coutellerie; Constitution par Mathieu MOREL Marchand linger bourgeois de Paris rue de la Calendre et Geneviève FRAUDE, sa femme, à Mathieu MOREL l'aîné, maître éperonnier., 19 septembre 1602 - 8 novembre 1602; MC/ET/XXIII/104
      contrat de mariage; Morel (Mathieu)
    - § Bail par René GUYOT, juré vendeur et contrôleur de vins, bourgeois de Paris, demeurant rue Champrosé dite Perpignan, pour 4 ans, à François REZE, marchand libraire, bourgeois de Paris, de la maison faisant le coin de l'Université, joignant celle à l'Image de Saint-Etienne, rue des AMANDIERS, où il demeure, moyennant 200 livres de loyer annuel., 24 octobre 1602; MC/ET/XXIII/104
      bail; Amandiers (rue des)
    - § Procuration par François de CORNEILHAN, évêque de Rodez, y demeurant, à Gilles BARDIN, avocat au Conseil du Roi., 2 novembre 1602; MC/ET/XXIII/104
      procuration; Corneilhan, François de
    - § Constitution par Mathieu MOREL, marchand linger bourgeois de Paris, et Geneviève FRAUDE, sa femme rue de la Calendre, à Mathieu MOREL, maître éperonnier, bourgeois de Paris, demeurant rue Saint-Honoré, de 93 livres 15 sols de rente, moyennant 1500 livres, dont 1200 livres seront employées à l'échat d'un 5e de BOUTIQUE au PALAIS adossée contre le pilier du Feu roi François Ier, en la grande salle du Palais, et le reste pour l'exercice de l'étal de lingerie., 8 novembre 1602; MC/ET/XXIII/104
      constitution de rente
    - § Testament de Luce PRESTAT, veuve de Jean DREUX, entrepreneur des Bâtiments du Roi et maître maçon, demeurant au faubourg Saint-Honoré, paroisse Saint-Roch., 3 décembre 1602; MC/ET/XXIII/104
      testament; Dreux, Jean
    - § Vente par Jeanne DORLÉANS, femme de Nicolas HAY, homme d'armes de la Cie de feu le duc de MERCOEUR, à Paul DOVILLIERS, maître orfèvre et graveur, bourgeois de Paris, demeurant en la cour du Palais., 5 décembre 1602; MC/ET/XXIII/104
      acte de vente; Dovilliers, Paul
  - Minutes. 1603, janvier - juin, janvier - juin 1603; MC/ET/XXIII/105
    - § Quittance de Jean GUILLEMYN, marchand bourgeois de Paris rue de la Mortellerie, tuteur des enfants mineurs de feu Luc LENOIR et de Marguerite NIVERT à présent sa femme, à Jean GUYOT, juré vendeur et contrôleur de vins, bourgeois de Paris., 18 janvier 1603; MC/ET/XXIII/105
      quittance; Guyot, Jean
    - § Procuration en blanc de Jean THIBAULT, prêtre et aumônier du Roi, demeurant à Vardes en Normandie, à présent logé à Paris rue de la Chanvrerie., 18 janvier 1603; MC/ET/XXIII/105
      procuration; Thibault, Jean
    - § Certificat de plusieurs habitants de Beauvais comme quoi Jean LAMBERT et Noël JOLLY, CHAPELIERS en la ville de Beauvais, ont vendu des chapeaux bien et fidèlement en la ville de Beauvais, le premier depuis 30 ans et plus, le second depuis 14 ans et plus., 3 février 1603; MC/ET/XXIII/105
      certificat
    - § Promesse par Martin ORCAU, MESSAGER ordinaire de l'Université de Paris à La Roche-sur-Yon, demeurant à Beaulne sur ladite Roche., 5 février 1603; MC/ET/XXIII/105
      Orcau (Martin)
    - § Quittance de Noël JALOUX, maître orfèvre à Paris, à Jeanne NYCERON, veuve de Guillaume ERONDELLE, maître orfèvre, bourgeois de Paris, demeurant rue de l'Hirondelle., 21 février 1603; MC/ET/XXIII/105
      quittance; Erondelle, Guillaume
    - § Transaction entre François JOULET, conseiller et aumônier ordinaire du Roi, demeurant en la maison de M. CHASTILLON, son frère, rue Galande, et Bernard GAYOT procureur en la cour de Parlement, procureur de Denis DE FORGES, religieux profès de l'abbaye de Mauber, diocèse de Bourges., 5 mars 1603; MC/ET/XXIII/105
      accord; Joulet, François
    - § Vente par Jeanne NYCERON, veuve de Guillaume ERONDELLE, maître orfèvre, bourgeois de Paris, demeurant rue de l'Hirondelle, tutrice de Pierre ERONDELLE, écolier étudiant en l'Université de Paris, de Raoul ERONDELLE, ses enfants, assistée de Jean ERONDELLE, maître orfèvre subrogé tuteur, et en présence de Guillaume ERONDELLE, procureur, Laurent MOREL, maître éperonnier, son gendre, à Noël JALOUX, aussi orfèvre, demeurant sur le Pont-au-Change, de deux forges d'orfèvre étant les 47 et 48e forges sur le Pont aux Changeurs, du côté d'aval, la 48e à l'enseigne l'image Saint-Pierre et l'autre à l'enseigne les Deux chandeliers, moyennant les charges et différentes rentes; Transport de rente à ladite NYCERON.; Transport de rente à ladite NYCERON., 19 mars 1603; MC/ET/XXIII/105
      acte de vente; Erondelle, Guillaume
    - § Contrat entre Jean FORESTIER, maître savetier à Paris, rue Neuve Notre-Dame, Nicole RICHARD, sa femme, et Marguerite CHOQUET, veuve de Geoffroy DUGUE, maître fondeur à Paris, demeurant rue de la Barillerie, pour confier Jacqueline FORESTIER, âgée de 11 ans, fille desd. J. FORESTIER, à ladite CHOQUET jusqu'à ce qu'elle soit en âge de se marier, celle-ci s'engageant à l'adopter et la traiter comme sa fille naturelle, lui apprendre son métier d'empeseuse, le tout sans aucun débours., 14 avril 1603; MC/ET/XXIII/105
      contrat
    - § Vente par Marguerite NYCERON, veuve en Ière noces de Valleran PEROCHER, marchand pelletier à Paris et en 2èmes noces de Jean DROUET, conseiller du Roi en sa chambre des Comptes, à Jeanne NYCERON veuve de Guillaume ERONDELLE, maître orfèvre, bourgeois de Paris, demeurant rue de l'Hirondelle, de 200 livres de rente, moyennant 3 200 livres., 18 avril 1603; MC/ET/XXIII/105
    - § Donation par Charlotte-Catherine de LA TREMOILLE, veuve d'Henry de BOURBON, prince de CONDE, pair de France, mère d'Henry de BOURBON, Ier prince du sang, demeurant à Paris en son hôtel rue des Bourdonnais, à Jean PALLET, écolier étudiant en l'Université, représenté par Jean PALLET son père, docteur en la faculté de médecine et médecin ordinaire de ladite Charlotte-Catherine de LA TREMOILLE; Transaction [entre les mêmes]., 19 avril 1603; MC/ET/XXIII/105
      donation; accord; La Trémoille (Charlotte-Catherine de)
    - § Accord et quittances entre Robine SERRE, veuve de Nicolas REGNIER, maître fourbisseur à Paris, demeurant sur le Pont Saint-Michel, assistée de Jean REGNIER, aussi maître fourbisseur à Paris, demeurant rue de la Calendre, et Pierre de LYON, écuyer., 5 mai 1603; MC/ET/XXIII/105
      accord; Regnier, Nicolas
    - § Donation par André CHARRETON, conseiller du Roi en sacour de Parlement de Paris, héritier de défunt Hugues CHARRETON, son père, conseiller du roi et l'un de ses élus au pays de Beaujolais, trésorier du duc de MONTPENSIER en sa terre de Beaujolais, patron lay, présentateur et collateur de la chapelle Saint-Jacques Saint-Christophe en l'église Saint-Nicolas de BEAUJEU, à Philbert CARRIGE, contrôleur au grenier à sel de BEAUJEU, de son patronat à la dite chapelle., 11 mai 1603; MC/ET/XXIII/105
      donation
    - § Mise en apprentissage par Claude BIGNICOURT, marchand mercier rue de la Barillerie, pour 6 ans, de Pierre BIGNICOURT, son fils âgé de 13 ans, chez Nicolas de VAILLY, marchand mercier linger bourgeois de Paris, sans aucun débours, sauf si l'apprenti ne termine pas son temps, il sera versé aud. VAILLY la somme de 90 livres. (En marge: désistement et quittance, du 22 avril 1606), 12 mai 1603; MC/ET/XXIII/105
      contrat d'apprentissage; quittance
    - § Accord entre Marie LOUVET, veuve de François MATHURET, avocat en Parlement, donataire universelle de défunt Jean THERET, prêtre curé de Saint-Jean de CHOISEL près de Chevreuse, et Pierre LORIOT, prêtre et à présent curé de ladite église., 3 juin 1603; MC/ET/XXIII/105
    - § Transaction entre Pierre BIAULT, chevalier de l'Ordre Saint-Jean de Jérusalem, commandeur de la commanderie d'Amboise, demeurant à Angers, et Michel NOBILLEAU, fermier de l'hôpital (St Jean de la Lande) dépendant de la commanderie d'Amboise., 13 juin 1603; MC/ET/XXIII/105
      accord; Biault, Pierre
    - § Cession d'une maison à Argenteuil par Jeanne NYCERON, veuve de Guillaume ERONDELLE, maître orfèvre, bourgeois de Paris, demeurant rue de l'Hirondelle, à Guillaume ERONDELLE, son fils procureur en l'élection de Paris; Bail par lad. NYCERON à Pierre BRICART, marchand hôtelier à Argenteuil, d'une maison aud. lieu, et sous-bail par ce dernier., 13 juin 1603 - 14 juin 1603; MC/ET/XXIII/105
      bail; Erondelle, Guillaume
  - Minutes. 1603, juillet - décembre, juillet - décembre 1603; MC/ET/XXIII/106
    - § Marché par Etienne BOUCHER, marchand de bois à Paris sur le quai de la Mégisserie, aux religieux du couvent et monastère Saint-Bernard de la congrégation Notre-Dame des Feuillants du Faubourg Saint-Honoré, pour la fourniture de tout le bois nécessaire à la construction d'une église audit couvent et de la longueur et grosseur prévues au plan de maçonnerie qui est commencé, ce bois provenant de la forêt de Franconville sera payé 183 livres 15 s. le cent, à compter 10 cents pour millier., 1er juillet 1603; MC/ET/XXIII/106
      marché
    - § Promesse par Nicolas COIFFIER, maître maçon à Auteuil, à Anne-Antoine de GOUY, chevalier, seigneur de CARTIGNY, LA MOTHE et PONT SAINT MARC près de Coucy, de faire un oratoire dans les jardins du couvent des frères Minimes de Nigeon-les-Paris, au lieu qui lui sera indiquée par les religieux, et ce dans les 15 jours, pareil, mais d'un pied de plus, à celui qui est déjà dans les jardins et où est l'image Saint-Sébastien, et ce moyennant 75 livres., 21 juillet 1603; MC/ET/XXIII/106
      marché; Coiffier, Nicolas; Gouy, Anne-Antoine
    - § Bail par Michel ANCELIN, docteur en la faculté de théologie à Paris, curé et archiprêtre de l'église SAINTE-MARIE-MADELEINE en la Cité, demeurant au collège de Sorbonne, pour 4 ans, à Louis HIRARD, huissier audiencier du Roi en son amirauté de France, du corps de logis de devant dépendant du presbytère de l'église SAINTE-MARIE-MADELEINE en la Cité, sis en la rue de la Licorne, moyennant 156 livres de loyer annuel., 29 juillet 1603; MC/ET/XXIII/106
      bail; Sainte-Marie-Madeleine en la Cité (Église)
    - § Déclaration de François PELLISSIER, châtelain de Valbenoîte, demeurant à SAINT-ETIENNE en Forez, à présent logé à Paris rue de la Huchette, à l'Image du Petit Saint-Jean., 2 août 1603; MC/ET/XXIII/106
      déclaration
    - § Transport de rente par Coral FEBVRIER,marchand MERCIER, bourgeois de Paris, rue de la Calendre., 8 août 1603; MC/ET/XXIII/106
      transport de droits; Febvrier (Coral)
    - § Accord entre Frère Hiérosme LEROUX, prêtre religieux du monastère Sainte-Croix à Paris, et Dom Nicolas LECREUX, prêtre, religieux profès de l'abbaye Saint-Vaast d'Arras, prévôt d'ANGICOURT, principal du collège Saint-Vaast d'Arras en l'Université de Paris, procureur des religieux de l'abbaye Saint-Vaast, au sujet du prieuré et prévôté d'ANGICOURT, bailliage de Senlis., 20 août 1603; MC/ET/XXIII/106
      accord; Angicourt (Oise)
    - § Mariage de François GALLOPIN, maître maçon, bourgeois de Paris, demeurant rue des Canettes, paroisse de la Madeleine, fils de défunt André GALLOPIN, aussi maçon à Paris et de Denise MEDART, et de Geneviève BOURDON, fille de défunt Jean BOURDON et de Françoise SATUREL, à présent femme de Firmin de LA VERGNE marchand mercier rue au Febvre, paroisse Saint-Eustache. Parmi les témoins pour François GALLOPIN: Pasquier GALLOPIN, maître maçon à Paris, son frère utérin, Louise DAREAU, veuve de Robert DOVILLIERS, maître graveur à Paris, sa belle-mère, Paul DOVILLIERS, maître orfèvre à Paris, allié et ami; en présence de Michel BOURDON, prêtre, chanoine de Gaillon et AUMÔNIER ordinaire de feu le cardinal de BOURBON, oncle du Roi, oncle paternel de la future épouse., 2 septembre 1603; MC/ET/XXIII/106
      contrat de mariage; Gallopin, François
    - § Certificat d'Etienne Varin et Lupicin Rochet, marchands drapiers, natifs de Besançon, étant à Paris, rue Saint-Denis, chez la veuve de Jean Bazin, marchand drapier, comme quoi ils attestent avoir eu bonne connaissance de Martin Haguenier I, notaire au Châtelet, et de Jean Chazerets, notaire au Châtelet, que leurs contrats sont bons et valables, exécutoires par tout le royaume, et que ledit Haguenier a toujours vécu en réputation d'homme de bien, et ce pour Antoine VARIN, marchand citoyen de BESANCON., 6 septembre 1603; MC/ET/XXIII/106
      certificat; Saint-Denis (rue); Bazin, Jean; Chazerets, Jean; Haguenier, Martin; Rochet, Lupicin; Varin, Etienne; négociant; notaire
    - § Mariage de Jacques JOLLYVET, compagnon passementier-boutonnier travaillant en or, argent et soie à Paris, demeurant rue Saint-Denis, paroisse Saint-Eustache, et de Catherine CORDIER, fille de défunt Usson CORDIER, marchand drapier, bourgeois de Paris et de Marie DUBOIS, demeurant en la maison de Guillaume CORDIER, bourgeois de Paris rue de la Tannerie, son frère, en présence de Maurice DUBOUR, tapissier ordinaire du Roi, oncle à cause de sa femme de la future épouse, de Simon de FRANCE oncle et tuteur, sergent à verge au Châtelet Huissier sergent à cheval au Châtelet demeurant rue des Vieilles-Etuves-aux-Femmes, paroisse Saint-Nicolas-des-Champs, à cause de Jeanne MESNAGER sa femme, et de Simon de FRANCE cousin et subrogé tuteur de Jacques JOLLYVET, et d'Etienne LE ROY, maître charpentier bourgeois de Paris, demeurant rue Saint-Denis, paroisse Saint-Sauveur, beau-père de Jacques JOLLYVET., 14 septembre 1603; MC/ET/XXIII/106
      contrat de mariage; Cordier, Catherine
    - § Procuration de Madeleine GUYMIER, femme de Pierre RABUSSEAU, marchand bourgeois de Paris, demeurant rue Neuve-Notre-Dame, à Pierre RABUSSEAU, marchand bourgeois de Paris, son mari, comme fille de défunt Guyon GUYMIER, marchand cartier demeurant rue Aubry-le-Boucher, et héritière, pour 1/3 de défunt Jean GUYMIER l'aîné, son frère, marchand à Lyon rue Mercier Paquelle., 31 octobre 1603; MC/ET/XXIII/106
      procuration; Guymier (Guyon)
    - § Devis des ouvrages de maçonnerie à faire en une maison appartenant à Gabriel COLLETET, procureur au Châtelet, sise au bout de la Tournelle, et marché par Denis DUVAL, compagnon maçon à Paris, demeurant rue des Deux-Portes, paroisse Saint-Sauveur, audit COLLETET, moyennant 35 sols par toise. (A la suite: 1604, 19 juillet, quittance de 878, livres 10 sols pour 502 toises d'ouvrages)., 3 novembre 1603; MC/ET/XXIII/106
      quittance; devis; marché; Colletet, Gabriel; Duval, Denis
    - § Mariage de Jean JOLLY, imprimeur à Paris, demeurant Grande rue des Boucheries à Saint-Germain-des Prés, paroisse Saint-Sulpice, et de Julienne CHAMPION, fille de défunts Guy CHAMPION, marchand au pays du Maine et de Judith RAQUOIS, elle demeurant chez Marguerite LE BALLEUR, veuve d'Yves de NEUFVILLE, écuyer, au Perche et actuellement logée en la maison du Lièvre d'or, rue de la Savaterie. Parmi les témoins pour Julienne CHAMPION: Guillaume GUY, chirurgien, ami; pour Jean JOLLY: Pierre DU ROSNE, imprimeur à Paris, ami, Benoît NICOLLE, IMPRIMEUR à Paris. (Jean JOLLY ne sait ni écrire ni signer), 11 novembre 1603; MC/ET/XXIII/106
      contrat de mariage; Champion, Julienne
    - § Mise en pension par Jean DEVILLERS, licencié ès lois, enquêteur pour le Roi au bailliage et prévôté d'Epernay en Champagne, y demeurant, pour un an, de son frère Philippe DEVILLERS, âgé de 18 ans, présent et consentant, chez Pierre MERCIER, procureur en Parlement à Paris, qui sera servi par led. DEVILLERS, le nourrira, entretiendra et l'instruira en la pratique, et ce moyennant 135 £., 26 novembre 1603; MC/ET/XXIII/106